Edwar Arturo Rodríguez Piñeros | C. V.

Cra. 98 No. 23H -59 Int. 1 Apto. 401 – Bogotá, Colombia (+57) 319 294 9241 • ☎ (571) 475 3487 • ⊠ edwarod-107@hotmail.com (571) 475 3487 • ⊠ edwarod-107@hotmail.com

PERFIL PROFESIONAL

Ingeniero Electrónico con formación en telecomunicaciones, inteligencia computacional, automatización industrial y sistemas de control. Soy un profesional de excelentes habilidades técnicas en las diferentes áreas de conocimiento de la ingeniería.

Cuento con experiencia profesional en el sector financiero (Banco de Bogotá), realizando el análisis, diseño y desarrollo de requerimientos de software, los cuales incluyen implementaciones tanto en Back-End basados en la plataforma Java, sobre Java EE (EJB, JPA, Hibernate, JSF, JSP, JSTL), Spring Framework (Boot, Core, MVC y Data), JUnit, servicios web (SOAP y REST), como en Front-End (JavaScript, jQuery, ajax, Bootstrap), con conexiones a bases de datos ORACLE, SQL Server y PostgreSQL. Adicionalmente, tengo experiencia en desarrollo y mantenimiento de procedimientos almacenados y paquetes de funciones (PL/SQL).

Poseo un alto dominio del idioma lnglés (B1+), de tipo conversacional fluido, con excelente comprensión de lectura y con una escritura coherente.

Soy una persona capaz de enfrentar retos y situaciones de alta presión por medio de mi persistencia, proactividad, sana competencia, de la misma manera soy una persona creativa, innovadora, recursiva, participativa, enérgica, poseo capacidad de trabajo en grupo y buenas relaciones interpersonales. Como ser humano soy una persona honesta, respetuosa, responsable y puntual. Por éstos conocimientos y cualidades, soy alguien eficiente y confiable en todas las labores que desempeño.

Formación Académica

Universidad Distrital Francisco José de Caldas	Bogotá, Colombia 2020–Actual
Maestría en Ciencias de la Información y las Comunicaciones Enfatizado en Ingeniería de Software	2020-Actual
Universidad Distrital Francisco José de Caldas	Bogotá, Colombia
Ingenierio Electrónico, Promedio Académico – 4.22 Enfatizado en Telecomunicaciones, Control e Inteligencia Computacional	2009–2015
Instituto Técnico Industrial Centro Don Bosco	Bogotá, Colombia
Bachiller Técnico Industrial	2003–2008
Especializado en Electricidad y Electrónica	

Tesis de Pregrado

Título: Elaboración de una formación de tres robots móbiles para llegar a un punto determinado asignándole a uno de éstos el rol de lider

Nota: 5.0 Carácter Aprobado

Directora: I.E. Diana Marcela Ovalle Martínez, PhD

Descripción: Ésta tesis consiste en el modelamiento, la simulación y la implementación de tres agentes robóticos de bajo costo que se comportan de acuerdo a una formación de seguimiento de líder con la capacidad de ir a un punto de meta determinado, evadiendo obstáculos, en un entorno desconocido. Estos, no se comunican entre si, ya que el control es centralizado mediante un ordenador y con respecto a la lectura de los sensores de cada robot.

Experiencia Laboral

Banco de Bogotá Bogotá

Analista técnico 11/2017-Actual

Gerencia de de Desarrollo, Canales e Integración. Productividad Empresarial.

Jefe Inmediato: Jhon Freddy Criollo.

Como funciones principales debo llevar a cabo las actividades de valoración, análisis, diseño y desarrollo de algunos de los requerimientos asignados a la célula de desarrollo a la cual pertenezco, los cuales se enfocan en el diseño y construcción de soluciones para diferentes sectores del negocio del sector bancario.

Logros obtenidos:

- o Desarrollo de habilidades técnicas en relación al desarrollo de aplicaciones Back-End en lenguaje de programación Java aplicando conceptos de JEE, EJB, JPA, Hibernate y JSON.
- o Desarrollo de habilidades técnicas en relación al diseño y desarrollo de funcionalidades de pantallas de usuario aplicando conceptos de JavaScript, jQuery, ajax, JSP, JSTL.
- Desarrollo de habilidades técnicas en relación al diseño y desarrollo de procedimientos almacenados y paquetes de funciones en bases de datos.
- o Desarrollo de habilidades técnicas en relación al diseño y desarrollo de procesos de Integration Services en Microsoft Visual Studio.

MEGALINEA S.A. - Outsourcing para el Banco de Bogotá

Bogotá

Analista técnico

08/2016-11/2017

Gerencia de de Desarrollo, Canales e Integración. Productividad Empresarial.

Jefe Inmediato: Jhon Freddy Criollo.

Como funciones principales debo llevar a cabo las actividades de valoración, análisis, diseño y desarrollo de algunos de los requerimientos asignados a la célula de desarrollo a la cual pertenezco, los cuales se enfocan en el diseño y construcción de soluciones para diferentes sectores del negocio del sector bancario.

Logros obtenidos:

- o Desarrollo de habilidades técnicas en relación al desarrollo de aplicaciones Back-End en lenguaje de programación Java aplicando conceptos de JEE, EJB, JPA, Hibernate y JSON.
- Desarrollo de habilidades técnicas en relación al diseño y desarrollo de funcionalidades de pantallas de usuario aplicando conceptos de JavaScript, jQuery, ajax, JSP, JSTL.
- Desarrollo de habilidades técnicas en relación al diseño y desarrollo de procedimientos almacenados y paquetes de funciones en bases de datos.
- Desarrollo de habilidades técnicas en relación al diseño y desarrollo de procesos de Integration Services en Microsoft Visual Studio.

RITBOX SAS - Outsourcing para el Banco de Bogotá

Bogotá

Analista técnico

10/2015-07/2016

Gerencia de de Desarrollo, Canales e Integración. Productividad Empresarial.

Jefe Inmediato: Sami Jesus Ibarra Mendoza.

Como funciones principales debí llevar a cabo las actividades de valoración, análisis, diseño y desarrollo de algunos de los requerimientos asignados a la célula de desembolsos, los cuales implicaron desarrollos y/o ajustes sobre aplicaciones web para diferentes objetivos según la especificacion funcional, adicionalmente desarrollo de procesos sobre bases de datos.

Logros obtenidos:

- o Desarrollo de habilidades técnicas en relación al desarrollo de aplicaciones en lenguaje de programación java, Oracle y SQL Server.
- o Desarrollo de habilidades técnicas en relación al diseño y desarrollo de funcionalidades de pantallas en lenguaje de programación javascript, jQuery, ajax y html.
- o Desarrollo de habilidades técnicas en la generación de reportes, documentos, y archivos.

Comité de Currículo Facultad de Ingeniería Electrónica

Bogotá

Monitor Académico

02/2014-11/2014

Jefe Inmediato: I.E. Diana Marcela Ovalle Martínez, PhD.

Como función principal debí contribuir con la revisión parcial del plan estratégico de desarrollo de la facultad de ingeniería, la revisión parcial de importantes documentos previos a su publicación e implementación en la facultad, redactando el punto de vista y correcciones sugeridas por parte del comité de curriculo. Como función complementaria debí hacerme cargo de la correspondencia e inventario de la oficina del comité de currículo, además de administrar y actualizar la página web.

Logros obtenidos:

- o Desarrollo de habilidades técnicas y administrativas.
- o Desarrollo de habilidades de comunicación oral y escrita por medio de la redacción de actas y la toma de la palabra en las reuniones de comité de currículo.

Almacén de Laboratorios de la Facultad de Ingeniería

Bogotá

Monitor de Laboratorios

08/2012-12/2013

Jefe Inmediato: I.E. Julián Camargo.

Mi función principal en este cargo fue el de supervisar el buen uso de los equipos de Laboratorios prestados a los Estudiantes, llevar un inventario de los equipos prestados, además de dar instrucción a ellos sobre correcto uso. Logre alcanzar un muy buen nivel y desempeño como monitor de laboratorio y como persona, demostrando mis capacidades para desenvolverme en este tipo de labor.

Logros obtenidos:

- Desarrollo de habilidades en buenas relaciones personales, demostrando mucha disposición y carisma al momento de dar instrucciones a los estudiantes logrando buenos resultados para ellos también.
- o Desarrollo de habilidades técnicas relacionadas a la solución rápida de problemas generales de laboratorio.

Reconocimientos

2015/07: Participación en la 3ra. ESTANCIA JÓVENES DE EXCELENCIA en el Centro de Investigaciones en Óptica A.C, Léon, Guanajuato, México

2014-I: Matrícula de Honor por alto promedio académico en el semestre

2013-II: Matrícula de Honor por alto promedio académico en el semestre

2012-I: Matrícula de Honor por alto promedio académico en el semestre

Manejo de Software, Lenguajes y Frameworks

Nivel Básico: Eagle, Ares(Proteus).

Nivel Intermedio: Spring Framework, Microsoft Visual Studio, Spring Tool Suite, Maven, PYTHON, C++, $C\sharp$, C, Linux, Microsoft Windows, Multisim, Proteus, LT-Spice.

 $\textbf{Nivel Avanzado} : \ \, \texttt{JAVA}, \ \, \texttt{Java} \ \, \texttt{EE}, \ \, \texttt{JSP}, \ \, \texttt{EJB}, \ \, \texttt{JAVASCRIPT}, \ \, \texttt{jQuery}, \ \, \texttt{ORACLE}, \ \, \texttt{SQL}, \ \, \texttt{POSTGRESQL}, \\$

LATEX, MATLAB, SciLab, Octave, Mplab, Arduino, BeagleBone, PLC-Siemens, Microsoft Office.

Idiomas

Español: Lengua Materna

English: Advanced - B1+ Writing: 90%, Reading 90%, Speaking: 90%, Listening: 90%

Intereses, Pasatiempos

- Fútbol- Ciclismo- Viajes- Cine

Referencias

Catalina Galindo Calderón: Ingenieria Industrial

Teléfono: 3196894850

Correo: catalina.galindoc@gmail.com

Ocupación: Analista de Inteligencia Comercial en Avianca Javier Eduardo Calderón Correa: Ingenierio de Sistemas

Teléfono: 3057631263

Correo: jcalderon.co@gmail.com

Ocupación: Java Developer Semi Senior Advance en Globant

Sebastian Rubio Jimenez: Ingenierio Electrónico

Teléfono: 3008900525

Correo: sebastianrubioj@hotmail.com

Ocupación: QA Tester Junior Advance en Globant